# 请教陈版主，关于新租赁准则租赁变革账务处理

提问人：skylet001 时间：2022-01-07 17:04:32
请教陈版主，我公司为光伏电站发电企业，租赁工厂屋顶建造光伏电站，屋顶租赁按新租赁准则核算。现一屋顶业主破产，需与新业主签订新租赁合同，请问陈版主，该事项是作为旧租赁终止，添加新租赁核算？还是作为租赁变更（未作为一项单独租赁处理）核算？准则应用指南中写道：租赁变更是指原合同条款之外的租赁范围、租赁对价、租赁期限的变更，因租赁物等都未发生变化，该事项是否就不符合“原合同条款之外的变更”，应该作为旧合同终止处理。但电站拆除会对我方造成重大损失，预计是100%可以与新业主签订新租赁合同。是否又可以作为租赁变更处理？求助！

回答人：chenyiwei
如果不涉及租赁条款本身的变更，仅仅因为房屋产权变更而与新业主签订租赁合同（或者延续原租约），租赁的各项条款均不变的，则建议视同原租约延续进行会计处理。如果条款有变化的，则视变化情况考虑如何处理。

提问人：skylet001 时间：2022-01-10 17:42:00
陈版，如果租赁条款也有变化，涉及了租赁期和租金的调整，这个是否就视为旧合同终止进行处理？还是应该作为租赁变更处理呢？

回答人：chenyiwei
一般按照原租赁终止和新租赁开始处理。